【裁判字號】    97,審易,2069
【裁判日期】    971230
【裁判案由】    毒品危害防制條例
【裁判全文】
臺灣桃園地方法院刑事判決            97年度審易字第2069號
公  訴  人  臺灣桃園地方法院檢察署檢察官
被      告  甲○○
指定辯護人  本院公設辯護人  陳瑞明
上列被告因違反毒品危害防制條例案件，經檢察官提起公訴（97
年度毒偵字第6027號），嗣被告於準備程序進行中為有罪之陳述
，經檢察官聲請改依協商程序而為判決，本院判決如下：
    主  文
甲○○施用第二級毒品，累犯，處有期徒刑捌月。
    事實及理由
一、本件被告所犯係刑事訴訟法第376 條第1 款最重本刑為三年
    以下有期徒刑之罪，其於準備程序中就被訴事實為有罪之陳
    述，爰依刑事訴訟法第284 條之1 規定獨任進行審判程序。
二、被告甲○○前有違反廢止前麻醉藥品管理條例、廢止前肅清
    煙毒條例、毒品危害防制條例等前科，其中(1)於民國85年間
    ，因違反廢止前麻醉藥品管理條例案件，經臺灣新竹地方法
    院以86年度訴字第213 號判決判處有期徒刑5 年4 月，嗣經
    不服提起上訴，經最高法院以88年度台上字第5244號判決上
    訴駁回確定；(2)又於85年間，因違反廢止前肅清煙毒條例案
    件，經臺灣新竹地方法院以86年度訴字第434 號判決判處有
    期徒刑8 月確定；(3)再於85年間，因違反廢止前麻醉藥品管
    理條例案件，經臺灣新竹地方法院以86年度易字第240 號判
    決判處有期徒刑9 月確定；(4)復於89年間，因違反藥事法案
    件，經臺灣臺中地方法院以89年度訴字第1748號判決判處有
    期徒刑10月確定；(5)另於88年間，因違反毒品危害防制條例
    案件，經臺灣苗栗地方法院以89年度易字第154 號判決判處
    有期徒刑6 月確定，上開編號(1)至(4)各罪經臺灣臺中地方法
    院以89年度聲字第5187號裁定應執行有期徒刑6 年9 月確定
    ，並與編號(5)之罪接續執行，於92年4 月8 日縮短刑期假釋
    出監並付保護管束，嗣經撤銷假釋，應執行殘刑有期徒刑2
    年10月又20日。(6)又於92年間，因違反毒品危害防制條例案
    件，經臺灣苗栗地方法院以93年度訴字第11號判決分別判處
    有期徒刑10月、8 月，定應執行有期徒刑1 年5 月確定，又
    經臺灣苗栗地方法院以96年度聲減字第935 號裁定各減其刑
    期2 分之1 ，定應執行有期徒刑8 月15日確定後，與上開殘
    刑2 年10月又20日接續執行，甫於96年9 月11日縮刑期滿執
    行完畢（構成累犯）。
三、另被告前於87年間，因施用毒品案件，經臺灣苗栗地方法院
    以87年度毒聲字第424 號裁定送觀察、勒戒後，認無繼續施
    用毒品傾向，於87年10月23日釋放出所，並由臺灣苗栗地方
    法院檢察署檢察官於87年10月26日以87年度偵字第4199號、
    第4599號為不起訴處分確定；又於88年間，因施用毒品案件
    ，經臺灣苗栗地方法院以88年度毒聲字第1511號裁定送觀察
    、勒戒後，認有繼續施用毒品傾向，再經臺灣苗栗地方法院
    裁定令入戒治處所施以強制戒治，於89年7 月21日停止戒治
    交付保護管束，於89年12月15日保護管束期滿強制戒治執行
    完畢，本次施用毒品犯行並經臺灣苗栗地方法院以89年度易
    字第154 號判決判處有期徒刑6 月確定。又五年內之93年間
    ，因施用毒品案件，經臺灣苗栗地方法院以93年度訴字第11
    號判決判處應執行有期徒刑1 年5 月確定。詎仍未戒除毒癮
    ，明知安非他命為毒品危害防制條例第2 條第2 項第2 款所
    規定之第二級毒品，不得施用、持有，竟基於施用第二級毒
    品安非他命之犯意，於97年9 月1 日中午12時許，在苗栗縣
    頭份鎮○○路417 巷5 號住處內，施用第二級毒品安非他命
    1 次。嗣於同日14時許，在苗栗縣頭份鎮為警查捕通緝犯時
    ，緝獲到案。而甲○○於同年月3 日為警借訊後返回監所時
    ，經臺灣桃園監獄管理員採驗其尿液送驗結果，確實呈現安
    非他命陽性反應，始悉上情。案經臺灣桃園監獄函送臺灣桃
    園地方法院檢察署檢察官偵查後起訴。
四、證據名稱：
  (一)被告於偵訊及本院準備程序中之自白。
  (二)臺灣尖端先進生技醫藥股份有限公司濫用藥物檢驗報告暨臺
    灣桃園監獄信舍收容人採尿登記簿各1 紙附卷可稽。
五、本件經檢察官與被告於審判外達成協商之合意且被告已認罪
    ，其合意內容為：就其施用第二級毒品部分，被告願受科刑
    範圍為有期徒刑8 月。經查，上開協商合意並無刑事訴訟法
    第455 條之4 第1 項所列情形之一，檢察官聲請改依協商程
    序而為判決，本院爰不經言詞辯論，於協商合意範圍內為協
    商判決，合予敘明。
六、應適用之法條：刑事訴訟法第284 條之1 、第455 條之4 第
    2 項、第455 條之8 ，毒品危害防制條例第10條第2 項，刑
    法第11條前段、第47條第1 項。
七、本判決除有刑事訴訟法第455 條之4 第1 項第1 款、第2 款
    、第4 款、第6 款、第7 款所定情形之一，或違反同條第2
    項規定者外，不得上訴。
八、如不服本件判決，得自收受判決送達之日起10日內，向本院
    提出上訴書狀，上訴於第二審法院。
本案經檢察官潘怡華到庭執行職務。
中    華    民    國    97    年    12    月    30    日
                  刑事庭    法  官  徐  培  元
以上正本證明與原本無異。
                            書記官  楊  美  慧
中    華    民    國    97    年    12    月    30    日
附錄論罪科刑依據之法條：
毒品危害防制條例第10條
施用第一級毒品者，處六月以上五年以下有期徒刑。
施用第二級毒品者，處三年以下有期徒刑。


司法院資訊處製作；財團法人民間司法改革基金會備份。
